最高法院刑事判決　　　　　　　　　　　　　　　九十一年度台上字第七三○九號
　　上　訴　人　甲○○
　　　　　　　　乙○○
右上訴人等因偽造有價證券案件，不服台灣高等法院台南分院中華民國八十九年七月
三十一日第二審更審判決（八十九年度上更(一)字第二四九號，起訴案號：台灣台南地
方法院檢察署八十六年度偵字第九九四四、一一四九二號），提起上訴，本院判決如
左：
    主  文
上訴駁回。
    理  由
按刑事訴訟法第三百七十七條規定，上訴於第三審法院，非以判決違背法令為理由，
不得為之。是提起第三審上訴，應以原判決違背法令為理由，係屬法定要件。如果上
訴理由狀並未依據卷內訴訟資料，具體指摘原判決不適用何種法則或如何適用不當，
或所指摘原判決違法情事，顯與法律規定得為第三審上訴理由之違法情形，不相適合
時，均應認其上訴為違背法律上之程式，予以駁回。本件上訴人乙○○、甲○○上訴
意旨略稱：遍查全卷，並未曾有乙○○自承與甲○○共同偽造系爭本票之行為，查乙
○○確出名擔任系爭互助會之會首，但該互助會實際均由甲○○負責管理，乙○○並
未過問，甲○○偽造林珠美等人之本票一事，乙○○並不知情，原判決僅以告訴人楊
文楨之指訴，並未詳加調查如鑑定扣案之本票筆跡等其他足以證明乙○○確有與甲○
○共同偽造系爭本票之證據，自有調查職責未盡及判決理由矛盾之違法云云。
惟查原判決依憑上訴人等不利於己之部分自白，告訴人楊文楨之指訴，扣案之系爭互
助會會單二張，本票一紙，如原判決附表二所示之本票影本等證據資料，資以認定上
訴人等有原判決事實欄所記載之犯罪事實，因而撤銷第一審不當之判決，依連續犯、
牽連犯之例，就所犯刑法第二百零一條之偽造有價證券罪、第三百三十九條第一項之
詐欺取財罪，從一重仍分別論處上訴人等共同連續意圖供行使之用，而偽造有價證券
各罪刑（各處有期徒刑參年貳月），已詳述其所憑之證據及理由，對於公訴意旨另以
上訴人等另涉犯偽造系爭互助會標單，尚牽連犯刑法第二百十條之偽造私文書罪嫌（
原判決理由四）部分，經綜合調查證據之結果，認此部分犯罪尚屬不能證明，以公訴
人認此部分與前開論罪科刑部分，有裁判上一罪關係，不另為無罪之諭知，亦在判決
內加以說明。原判決所為論述，核與卷證資料相符，從形式上觀察，並無違背法令之
情形。按認事採證，係屬事實審法院之職權，苟無違背證據法則，自不能指為違法，
查上訴人等在原審前審審理時，對第一審認定偽造系爭本票之犯罪事實，均已自白在
卷（見上訴審卷第二五頁審判筆錄），即原審指定公設辯護人所提辯護書，亦已明
上訴人等已坦承偽造系爭本票交付活會會員等語（見同上卷第二七頁），上訴意旨指
上訴人等未曾自承有共同偽造系爭本票云云，顯與卷內訴訟資料，不相符合，與其餘
上訴意旨就原審認事採證之職權適法行使任意指摘，核均非適法之第三審上訴理由，
應認渠等關於偽造有價證券部分之上訴為違背法律上之程式，予以駁回。又本件上訴
人等對得上訴第三審案件之偽造有價證券罪部分所提起之第三審上訴，既屬不合法而
應從程序上予以駁回，則不得上訴第三審之詐欺取財罪部分，亦無法併予實體上審判
，自應從程序上予以駁回。併此敘明。
據上論結，應依刑事訴訟法第三百九十五條前段，判決如主文。
中      華      民      國    九十一    年     十二     月     十九     日
                              最高法院刑事第八庭
                                  審判長法官  莊  登  照
                                        法官  洪  明  輝
                                        法官  黃  一  鑫
                                        法官  魏  新  和
                                        法官  林  秀  夫
      右正本證明與原本無異
                                              書  記  官
中      華      民      國    九十一    年     十二     月    二十五    日
